臺灣高等法院臺中分院刑事判決　　　　96年度上訴字第1559號
上　訴　人　臺灣臺中地方法院檢察署檢察官
上　訴　人
即　被　告　甲○○
選任辯護人　洪秀一　律師
上列上訴人因被告違反藥事法案件，不服臺灣臺中地方法院95年
度訴字第3189號中華民國96年2月27日第一審判決（起訴案號：
臺灣臺中地方法院檢察署95年度偵字第2910號、第2911號、第29
12號、第2913號），提起上訴，本院判決如下：
    主  文
原判決撤銷。
甲○○以犯明知為偽藥而販賣為常業，處有期徒刑參年肆月，併
科罰金新台幣壹佰貳拾萬元，罰金如易服勞役，以罰金總額與六
個月之日數比例折算。扣案如附表一（鑑驗用罄部分除外）、附
表二所示之物，均沒收。
    事  實
一、甲○○明知VIAGRA（中文名稱「威而剛」）膜衣錠，係美商
    輝瑞產品公司（下稱美商輝瑞公司）所生產之藥品，且美商
    輝瑞公司在國內之合法代理販售藥商為輝瑞大藥廠股份有限
    公司；REDUCTIL（中文名稱「諾美婷」）膠囊，係美商亞培
    大藥廠公司（下稱美商亞培公司）所生產之藥品，且美商亞
    培公司在國內之合法代理販售藥商為美商亞培股份有限公司
    臺灣分公司；「CIALIS」（中文名稱「犀利士」）係美商禮
    來ICOS有限公司（下稱美商禮來公司）所生產之藥品，且美
    商禮來公司在國內之合法代理販售藥商為臺灣禮來股份有限
    公司；亦明知如附件一至八所示之商標圖樣（其審定字號、
    商標權人、商標圖樣、專用期限、指定使用商品名稱均詳如
    附件商標資料所示），分別係美商輝瑞公司、美商亞培公司
    及美商禮來公司透過向我國經濟部中央標準局（現改制為智
    慧財產局）申請後，取得商標專用權之商標，近年在全球藥
    品類市場行銷甚廣，品質均著有商譽，為業界及消費大眾所
    共知，且均仍在專用期間，未經商標專用權人授權，不得任
    意使用。詎甲○○明知綽號「阿邦」、自稱「陳先生」、楊
    進翔等成年人向其兜售之「威而鋼」、「諾美婷」及「犀利
    士」等藥品均來源不明，均係非美商輝瑞公司、美商亞培公
    司及美商禮來公司原廠所生產製造，而係不詳成年人士未經
    核准，而於同一商品，使用相同於上述商標專用權人註冊如
    附件一至八所示商標圖樣之偽藥，且係冒用上開商標專用權
    人名義，在外包裝盒（包含盒裝及瓶裝）上標示公司名稱、
    藥物名稱、圖樣之偽造準私文書，及其內均含冒用美商輝瑞
    公司、美商亞培公司及美商禮來公司製作藥品說明書（即仿
    單）各一份之偽造私文書。竟基於販賣偽藥之常業犯意及基
    於販賣冒用他人藥物名稱、仿單之藥物、販賣仿冒商標商品
    、行使偽造私文書、行使偽造準私文書之概括犯意，自民國
    九十二年間起，先後以每盒「諾美婷」（三十粒裝）新臺幣
    （下同）約一千元、每盒「威而剛」（四粒裝）約八百元、
    罐裝（三十粒裝）約一千八百元、每盒「犀利士」（四粒裝
    ）約一千二百元之價格，在臺中縣大里市○○路與德芳路口
    附近之「風尚餐廳」或其位於臺中市○區○○路二段一八八
    號十樓之二住處樓下等處，向「阿邦」、「陳先生」及楊進
    翔販入數量不詳之上開偽藥後，自九十二年十一月間某日起
    ，經由甲○○使用之0000000000號行動電話門號
    與黃薇如（另由臺灣板橋地方法院檢察署偵辦中）聯絡，將
    「諾美婷」以每次出貨六十五盒，每盒一千元之價格出售黃
    薇如，黃薇如再以每盒一千一百五十元之價格轉售李姿慧（
    另由臺灣桃園地方法院檢察署偵辦中）於YAHOO奇摩家族甜
    密小護士網站上，公開販售不特定人，另自九十四年初起，
    以0000000000號行動電話門號與李田隆（另由臺
    灣基隆地方法院檢察署偵辦中）聯絡，將「諾美婷」以每盒
    一千五百元、「威而剛」（一粒）二百元、「犀利士」每盒
    一千二百元之價格出售李田隆，由李田隆於HAPPYGO網站上
    ，加價後公開販售不特定人，甲○○為方便聯絡，並將原使
    用之0000000000號門號轉交李田隆使用，甲○○
    則改以0000000000號行動電話門號與李田隆聯絡
    。嗣於九十四年八月九日為警在甲○○位於臺中市○區○○
    路二段一八八號十樓之二住處及甲○○所使用之車牌號碼三
    九六八—ＨＶ號自用小客車上扣得如附表一所示之偽藥及如
    附表二所示甲○○所有供犯罪所用之物。
二、案經美商輝瑞公司、美商亞培股份有限公司臺灣分公司、美
    商禮來公司委由劉志遠律師、廖雍倫律師訴由臺灣臺北地方
    法院檢察署檢察官呈請臺灣高等法院檢察署令轉臺灣臺中地
    方法院檢察署檢察官偵查起訴。
    理  由
一、按現行刑事訴訟法為保障被告之反對詰問權，排除具有虛偽
    危險性之傳聞證據，以求實體真實之發見，於該法第一百五
    十九條第一項明定被告以外之人於審判外之言詞或書面陳述
    ，除法律有規定者外，不得作為證據。又被告以外之人於審
    判外之陳述，雖不符前四條之規定（即刑事訴訟法第一百五
    十九條之一至同條之四），而經當事人於審判程序同意作為
    證據，法院審酌該言詞陳述或書面陳述作成時之情況，認為
    適當者，亦得為證據；當事人、代理人或辯護人於法院調查
    證據時，知有第一百五十九條第一項不得為證據之情形，而
    未於言詞辯論終結前聲明異議者，視為有前項之同意，刑事
    訴訟法第一百五十九條之五定有明文。本件檢察官、被告並
    未就卷內證據資料之證據能力有所爭執，且迄於言詞辯論終
    結前，均未主張有刑事訴訟法第一百五十九條第一項不得為
    證據之情形，是應認已同意卷內證據均得作為證據，且經本
    院審酌後，認無不適當之情形，應認本案調查之卷內證據均
    有證據能力，合先敘明。
二、訊據被告甲○○對於前揭事實坦承不諱，參酌：
  (1)扣案如附表一編號一至三所示威而剛經取樣送美商輝瑞公司
    以高效液態層析儀（HPLC）、紅外線光譜儀等方法鑑定結果
    ，認為包裝鑑定（包括樣品上之Pfizer標示斑駁且字體錯誤
    、字母「z」、「er」字體過大或偏移其他字母、顏色不正
    確、印刷粗糙、字距不合標準、排版錯誤及鋁箔不符真仿測
    試及變色標示無法變色等）、藥錠外觀（樣品藥錠外觀係完
    整之圓形鑽石形狀之藥錠，但與真品相較其上刻印字體及大
    小均不正確、藥錠過重且過厚、字體刻痕亦深淺不一等）及
    藥錠成分〈樣品經儀器分析比對結果，部分樣品確認含有
    sildenafil citrat e（威而剛主成分）之有效成分，惟與
    真品成分比例明顯有異，他部分樣品則未能呈現清楚之sild
    enafil成分反應，係由不明成分所組成，但可能含有與sild
    enafil相同作用之物質，或其他類似勃起功能障礙之藥物〉
    均屬仿冒；扣案如附表一編號四、五所示諾美婷經美商亞培
    股份有限公司臺灣分公司檢視後發現樣品外盒正面為英文或
    為德文標示，與衛生署核可之中文包裝明顯不符，且查諾美
    婷有效期限為三年，樣品上所載明之到期日「10.2008」（
    即2008年10月到期），則系爭樣品應係於2005年10月所製造
    ，惟查獲當時係2005年8月，故系爭樣品外盒標示、日期與
    真品相比較，亦不正確，復經取樣送華友科技顧問股份有限
    公司以高效能液相層析儀（HPLC）、感應偶合電漿原子發射
    光譜儀（ICP）等方法鑑定結果，發現樣品與真品諾美婷所
    內涵之「乳糖/Lactose」、「硬脂酸鎂/Magnesium  Steara
    te」及「二氧化矽/SiO2」等含量均不相同，可認該樣品係
    屬偽藥；扣案如附表一編號六、七所示犀利士經取樣送美商
    禮來公司經以高效能液相層析法（HPLC）、光譜學（NIR）
    及化學分析等方法鑑定結果，認為包裝（包含紙盒上標示批
    號A03 103、A031410、A031038非真品犀利士之批號、外包
    裝組成（紙盒及仿單）經驗證，確定係屬仿冒）、產品包裝
    成分及藥錠（樣品物理外觀與真品相近，惟樣品之表面較光
    滑，且黃色色澤有異與真品並不相符，樣品經儀器檢測未含
    Tadalafil（犀利士主成分）顯示樣品組成分子與真品不符
    ）均屬仿冒等情，有前開鑑定報告各一件附卷可按（詳見九
    十五度偵字第二九一０號偵查卷第二十一至五十二頁、七十
    一至九十頁、一六二至一九一頁）。
  (2)威而剛藥錠（每顆藥錠上均有「Pfizer」「VGR100」字樣）
    ，係美商輝瑞公司所生產之藥品，且美商輝瑞公司在國內之
    合法代理販售藥商為輝瑞大藥廠股份有限公司，而「VIAGRA
    」「威而剛」及「Pfizer」之商標，已經輝瑞大藥廠股份有
    限公司向經濟部中央標準局（現改為智慧財產局）註冊取得
    商標專用權，嗣移轉登記予美商輝瑞產品公司，現均仍於專
    用期間內（「VIAGRA」之專用期限至九十六年八月十五日止
    、「威而剛」之專用期限至九十七年一月十五日止、「Pfiz
    er」之專用期限至一百零三年七月十五日止）；諾美婷膠囊
    ，係美商亞培公司所生產之藥品，且美商亞培公司在國內之
    合法代理販售藥商為美商亞培股份有公司臺灣分公司，而「
    REDUCTIL」「REDUCTIL及圖」「生命花朵造型圖」及「亞培
    諾美婷」等商標，已經美商亞培公司向經濟部中央標準局（
    現改為智慧財產局）註冊取得商標專用權，現均仍於專用期
    間內（「REDU CTIL」之專用期限至九十六年十二月十五日
    止、「REDUCT IL及圖」之專用期限至九十六年十二月十五
    日止、「生命花朵造型圖」之專用期限至九十八年十一月十
    五日止、「亞培諾美婷」之專用期限至一百零二年二月十五
    日止）；犀利士藥錠，則係美商禮來公司所生產之藥品，而
    「犀利士CIALIS」商標，已經美商禮來公司向經濟部中央標
    準局（現改為智慧財產局）註冊取得商標專用權，現仍於專
    用期間內（其專用期限至一百年六月十五日止）等情，亦有
    附件一至八所示之商標註冊證影本及商標資料附卷可佐。
  (三)被告任職於中國化學製藥股份有限公司多年，從事藥品之推
    銷之事實，業據其自承在卷，並有財政部台灣省中區國稅局
    綜合所得稅各類所得資料清單附卷可考，其對於藥品之真偽
    ，較一般人民有更高之辨識能力，且有更多之查證管道，其
    為圖不法利益，竟大量販售來源不明，且無中文標籤之偽藥
    ，其有販賣偽藥之直接故意，至為灼然。而被告販入偽藥後
    ，將之出售李田隆、黃薇如等人，亦經證人李田隆、黃薇如
    於警詢中證述綦詳，並有匯款單十一紙、自動櫃員機交易明
    細二紙、通聯紀錄一份、華南銀行存款往來明細一份在卷可
    參，此外，復有仿冒如附件一至八所示商標名稱及圖樣之如
    附表一所示內容之藥品（含包裝）及如附表二所示被告所有
    供本案犯罪所用之物扣案可資佐證。
    綜合上述，被告之自白與事實相符，本件事證明確，被告上
    開犯行，堪以認定。
三、選任辯護人雖以：被告本件多次販賣偽藥行為，應依集合犯
    之例論以一罪且被告於案發期間，任職於中國化學製藥股份
    有限公司，有正當職業賴以維生，不應成立常業犯云云。惟
    按刑法上所謂常業犯，指反覆以同種類行為為目的之社會活
    動之職業性犯罪而言，至於犯罪所得之多寡，是否恃此犯罪
    為唯一之謀生職業，則非所問，縱令兼有其他職業，仍無礙
    於該常業犯罪之成立（最高法院八十五年臺上字第五一０號
    判例參照）。查被告甲○○進貨管道多元，販賣之數量亦頗
    為龐大，販賣偽藥之時間長達一年八月，期間反覆多次實施
    如前所示之同種類行為為目的之社會活動之販賣偽藥行為，
    參酌販售之單價及扣案偽藥數量，所得不菲，其恃此營生之
    意甚明，顯係以販賣偽藥為常業亦可認定。
四、查刑法業以中華民國九十四年二月二日總統令修正公布，並
    自九十五年七月一日施行。被告行為後，其應適用之相關法
    律已有變更，茲就與本案適用有關之條文，比較說明如下：
  (一)修正公布施行之刑法第42條第5項前段規定：「罰金總額折
    算逾一年之日數者，以罰金總額與一年之日數比例折算」比
    較修正前後之易服勞役折算標準，以修正前之規定，較有利
    於被告，則應依刑法第2條第1項後段規定，適用修正前之刑
    法第42條第3項前段規定，定其折算標準。
  (二)修正前刑法第56條關於連續犯之規定業已刪除，是被告犯後
    法律已有變更，而本件被告於舊法時期所犯之數次違反商標
    法及行使偽造文書罪，依修正施行前刑法第56條之規定，為
    連續犯，應各論以1罪，並得加重其刑至2分之1；而依修正
    施行後之刑法，並無連續犯之規定，且依新法應各別多次論
    斷之結果〈即數罪併罰〉，其刑度顯較修正前應依刑法第56
    條之規定各以1罪為重，經比較新舊法結果，應依刑法第2條
    第1項前段之規定，以被告行為時之規定較有利於被告，而
    適用修正施行前之刑法第56條規定，論以各該罪之連續犯。
  (三)藥事法第八十三條業已刪除常業犯之規定，而該法第八十三
    條第一項之販賣偽藥罪，其法定本刑為七年以下有期徒刑，
    得併科五百萬元以下罰金；而修正前藥事法第八十三條第二
    項之常業販賣偽藥罪其法定本刑為二年以上十年以下有期徒
    刑，得併科二千五百萬元以下罰金。本件被告販賣偽藥之行
    為有多次，若依新法各別多次論斷之結果（即數罪併罰），
    其刑度顯較修正前藥事法第八十三條第二項之常業販賣偽藥
    罪為重，經比較新舊法結果，新法之規定對被告並無較為有
    利情形，仍應依刑法第二條第一項前段之規定，即適用被告
    行為時之修正前藥事法第八十三條第二項之常業販賣偽藥罪
    處罰。
  (四)修正後刑法第三十三條第五款規定「罰金：新臺幣一千元以
    上，以百元計算之。」，與修正前刑法第三十三條第五款規
    定「罰金：一元以上。」不同。比較新舊法結果，以舊法較
    有利於行為人，新法並無對被告較為有利之情形，故依刑法
    第二條第一項前段規定，本案關於論罪之法定刑罰金部分，
    自應適用行為時之法律即修正前刑法第三十三條第五款規定
    決定其罰金部分之法定刑。
  (五)行為後刑法條文經修正，惟無有利、不利情形（如刑法第十
    五條、第三十條之文字修正，第五十五條但書、第五十九條
    實務見解之明文化、第二十六條未遂犯得減輕其刑之規定移
    列第二十五條等），應適用裁判時法（最高法院九十五年度
    第二十一次刑庭會議決議參照），故關於上述情形，應逕適
    用本案裁判時修正後之刑法，尚無比較新舊法之必要；再被
    告行為，刑法第三十八條固於九十四年一月七日修正公布，
    並於九十五年七月一日施行，刑法第三十八條第二項修正後
    規定：「前項第一款之物，不問屬於犯罪行為人與否，沒收
    之。」；修正前則規定：「前項第一款之物，不問屬於『犯
    人』與否，沒收之。」，然屬於被告（或共犯）所有且供犯
    罪所用之物，無論依修正前後之刑法第三十八條第一項第二
    款、第三項規定均得沒收。且沒收為從刑之一種，與主刑有
    從屬關係，應依主刑部分適用之法律而從屬適用，無獨立比
    較之問題（最高法院二十四年上字第五二九二號判例意旨參
    照）。
五、按藥品說明書係用以說明該藥品之主治效能及服用方法，屬
    於私文書之一種，被告明知上開藥品說明書，係冒用上開商
    標專用權人名義而偽造之私文書，仍加以販賣行使，係犯刑
    法第二百十六條、第二百十條之行使偽造私文書罪。再按在
    紙上或物品上之文字、符號、圖畫、照像，依習慣或特約，
    足以為表示其用意之證明者，依刑法第二百二十條第一項規
    定，應以文書論。查美商輝瑞公司、美商亞培公司及美商禮
    來公司之公司名稱、藥物名稱、圖樣，係該等公司表示其用
    意之證明，自屬刑法第二百二十條第一項之準私文書，被告
    販售之仿冒藥品，外包裝盒（盒裝及瓶裝）均有標示上開公
    司名稱、藥物名稱、圖樣，則其仍有主張該公司及商標之意
    思內容，至為灼然，係犯刑法第二百十六條、第二百二十條
    第一項、第二百十條之行使偽造準私文書罪，故核被告所為
    ，係犯修正前藥事法第八十三條第二項之常業販賣偽藥罪、
    藥事法第八十六條第二項之明知冒用他人藥物名稱、仿單而
    販賣罪、商標法第八十二條之販賣仿冒商標商品罪、刑法第
    二百十六條、第二百十條之行使偽造私文書罪及刑法第二百
    十六條、第二百二十條第一項、第二百十條之行使偽造準私
    文書罪。被告以一販售行為，同時觸犯上開五罪，為異種想
    像競合犯，應依刑法第五十五條規定，從一較重之常業販賣
    偽藥罪處斷。原起訴檢察官雖未就被告行使偽造私文書、行
    使偽造準私文書之犯行提起公訴，然此部分犯罪與起訴部分
    犯行有想像競合犯之裁判上一罪關係，為起訴效力所及，本
    院自應併予審理。又起訴書認被告係犯藥事法第八十三條第
    一項之販賣偽藥罪、第八十六條第一項冒用他人藥物名稱罪
    及商標法第八十一條第一款之罪，並認被告所犯上開各罪係
    屬牽連關係，惟被告販賣偽藥行為，應論以修正前藥事法第
    八十三條第二項之常業販賣偽藥罪，已如前述，又本件並無
    積極證據證明被告有參與仿冒產品包裝之行為，故被告單純
    明知為冒用他人藥物名稱之藥品及仿冒商標之商品而販賣，
    所為應係犯藥事法第八十六條第二項明知為冒用他人藥物名
    稱而販賣罪及商標法第八十二條之販賣仿冒商標商品罪，公
    訴人上開認定，應屬誤會，惟其基本社會事實相同，爰依法
    變更起訴法條，並認定被告所犯上開各罪為想像競合犯關係
    ，併予指明。被告先後多次明知冒用他人藥物名稱、仿單而
    販賣、販賣仿冒商標商品、行使偽造私文書、行使偽造準私
    文書之犯行，時間緊接，手法相同，所犯為構成要件相同之
    罪名，顯係基於概括犯意反覆實施，為連續犯，應依修正前
    刑法第五十六條規定，論以一罪，並依法加重其刑。
六、原審予以論罪科刑固非無見，惟查：被告販賣偽藥時間長達
    一年八月，不僅嚴重危害社會大眾身體健康，且該來歷、成
    分均不明之偽藥為消費者服用後，造成之風險難以預估，被
    告貪圖己利而無視此種危險性，犯罪情節非輕，且商標具有
    辨識商品來源之功用，且企業者通常經過相當時間並投入大
    量資金於商品之行銷及品質之改良，始得使該商標具有代表
    一定品質之效，被告侵害他人商標乃至行使偽造私文書之行
    為，足生損害於告訴人即商標專用權人外，亦對商標專用權
    人潛在市場利益造成侵害非輕，有礙公平交易秩序，並有損
    我國之國際形象，參酌：I卷附被告之九十四年六月二十七
    日十三時十九分電話通聯紀錄及九十四年五月二十四日聯合
    報之報導，被告在對話中，對於媒體有關大幅偽藥之報導，
    不以為意，並表示台灣民眾很健忘，對銷售偽藥業績之影響
    只有一個月時間云云，其為圖不法利益，枉顧他人健康之心
    態頗有可議；II販賣偽藥罪之法定刑為有期徒刑二年以上、
    十年以下，並得併科新台幣二千五百萬元以下之罰金，原審
    僅量處有期徒刑二年四月，應屬過輕，檢察官執此提起上訴
    為有理由，應撤銷改判，被告上訴，請求從輕量刑，並為緩
    刑宣告，應屬無據。爰審酌上情，被告於本院審理時坦承犯
    罪、犯罪之動機、目的、手段等一切情狀，量處如主文所示
    之刑，並就罰金部分諭知易服勞役之折算標準。扣案如附表
    一所示之物，均係被告本案仿冒美商輝瑞公司、美商亞培公
    司及美商禮來公司等商標專用權人之商標商品，不問屬於犯
    人與否，均應依商標法第八十三條之規定，宣告沒收，至如
    附表一「備註欄」所示鑑驗用罄之偽藥，既已用罄滅失，自
    毋庸宣告沒收。另扣案如附表二所示之物，為被告所有供本
    案犯罪所用之物，業據本院查明在卷，爰依刑法第三十八條
    第一項第二款之規定宣告沒收。至原起訴檢察官雖請求併就
    扣案之被告交通銀行北臺中分行帳戶之存摺一本、金融卡一
    張及郵局掛號包裹托運單一張宣告沒收，然上開物品既非違
    禁物，且亦乏積極證據足資證明上開物品係被告所有供本案
    犯罪所用之物品，爰不為沒收之諭知，併予指明。
七、據上論結，應依刑事訴訟法第369條第1項前段、第364條、
    第299條第1項前段、第300條，藥事法第86條第2 項、修正
    前藥事法第83條第2項，商標法第82條、第83條，刑法第11
    條、第2條第1項前段、第216條、第210條、第220條、第55
    條、第38條第1項第2款、修正前刑法第56條、修正前刑法第
    42條第3項，判決如主文。
本案經檢察官乙○○到庭執行職務。
中　　華　　民　　國　　96　　年　　7　　月　　11　　日
            刑事第四庭    審判長法　官  洪  耀  宗
                                法　官  江  德  千
                                法　官  劉  登  俊
上列正本證明與原本無異。
如不服本判決應於收受送達後十日內向本院提出上訴書狀，其未
敘述上訴之理由者並得於提起上訴後十日內向本院補提理由書（
均須按他造當人之人數附繕本）。
                                書記官  粘  銘  環
中　　華　　民　　國　　96　　年　　7 　　月　　12　　日
附表一：
┌──┬────────────────┬──────┬──────────┐
│編號│  應   沒   收   之   物        │  數   量   │    備       註     │
├──┼────────────────┼──────┼──────────┤
│ 一 │VIAGRA（威而剛）100mg每瓶三十顆 │  三瓶      │其中一瓶三十顆業鑑驗│
│    │裝【均含藥品外包裝（藥瓶身說明）│            │用罄十五顆          │
│    │及附加之藥品說明書】            │            │                    │
├──┼────────────────┼──────┼──────────┤
│ 二 │VIAGRA（威而剛）100mg每盒四顆裝 │  二盒      │其中一盒四顆業經鑑驗│
│    │【均含藥品外包裝（鋁箔片）、包裝│            │用罄二顆            │
│    │盒及附加之藥品說明書】          │            │                    │
├──┼────────────────┼──────┼──────────┤
│ 三 │VIAGRA（威而剛）100mg四顆裝鋁箔 │  十錠      │其中鋁箔片一片四顆及│
│    │片一片及單顆散裝六顆【含藥品外包│            │散裝四顆業經鑑驗用罄│
│    │裝（鋁箔片）】                  │            │四顆                │
├──┼────────────────┼──────┼──────────┤
│ 四 │REDUCTIL（諾美婷）15mg每盒二十八│  四盒      │其中二盒五十六顆業經│
│    │顆裝【均含藥品外包裝（鋁箔片）、│            │鑑驗用罄十顆        │
│    │包裝盒及附加之藥品說明書】      │            │                    │
├──┼────────────────┼──────┼──────────┤
│ 五 │REDUCTIL（諾美婷）15mg每盒三十顆│  四盒      │其中四盒一百二十顆業│
│    │裝【均含藥品外包裝（鋁箔片）、包│            │經鑑驗用罄二十顆    │
│    │裝盒及附加之藥品說明書】        │            │                    │
├──┼────────────────┼──────┼──────────┤
│ 六 │CIALIS（犀利士）20mg每盒四顆裝【│  十二盒    │其中一盒四顆業經鑑驗│
│    │均含藥品外包裝（鋁箔片）、包裝盒│            │用罄四顆            │
│    │及附加之藥品說明書】            │            │                    │
├──┼────────────────┼──────┼──────────┤
│ 七 │CIALIS（犀利士）20mg空盒二盒及仿│  二盒      │                    │
│    │單二張                          │            │                    │
│    │                                │            │                    │
└──┴────────────────┴──────┴──────────┘
附表二：
┌──┬────────────────┬──────────┬──────┐
│編號│  扣押時間、地點                │      品   名       │  數   量   │
├──┼────────────────┼──────────┼──────┤
│ 一 │九十四年八月九日八時十分        │臺中何厝郵局帳戶    │  一   組   │
│    │臺中市○區○○路二段一八八號十樓│（含存摺、信用卡）  │            │
│    │之二                            │                    │            │
├──┼────────────────┼──────────┼──────┤
│ 二 │九十四年八月九日八時十分        │華南銀行臺中中港路分│  一   組   │
│    │臺中市○區○○路二段一八八號十樓│行帳戶（含存摺、信用│            │
│    │之二                            │卡）                │            │
├──┼────────────────┼──────────┼──────┤
│ 三 │九十四年八月九日八時十分        │宅即便寄貨收執聯    │  三   張   │
│    │臺中市○區○○路二段一八八號十樓│                    │            │
│    │之二                            │                    │            │
├──┼────────────────┼──────────┼──────┤
│ 四 │九十四年八月九日八時十分        │亞太電信BenQ行動電話│  一   支   │
│    │臺中市○區○○路二段一八八號十樓│（000000000│            │
│    │之二                            │０，含旅充一組）    │            │
├──┼────────────────┼──────────┼──────┤
│ 五 │九十四年八月九日八時十分        │NOKIA行動電話（０九 │  一   支   │
│    │臺中市○區○○路二段一八八號十樓│00000000）  │            │
│    │之二                            │                    │            │
└──┴────────────────┴──────────┴──────┘
